臺灣臺中地方法院刑事裁定
111年度聲字第1243號
聲  請  人  臺灣臺中地方檢察署檢察官
受  刑  人  李國聖



上列聲請人因受刑人數罪併罰有二裁判以上，聲請定其應執行之
刑（111年度執聲字第919號），本院裁定如下：
    主    文
李國聖所犯如附表所示各罪所處之刑，應執行有期徒刑拾肆年。
    理    由
一、聲請意旨略以：受刑人李國聖犯數罪，先後經判決確定如附
    表，應依刑法第53條及第51條第5款，定應執行之刑，爰依
    刑事訴訟法第477條第1項之規定聲請裁定等語。
二、按裁判確定前犯數罪者，併合處罰之；數罪併罰，有二裁判
    以上者，依刑法第51條之規定，定其應執行之刑；數罪併罰
    ，分別宣告其罪之刑，宣告多數有期徒刑者，於各刑中之最
    長期以上，各刑合併之刑期以下，定其刑期，但不得逾30年
    。刑法第50條第1項前段、第53條、第51條第5款分別定有明
    文。
三、經查，受刑人因犯如附表所示各罪，先後經判處各如附表所
    示之刑確定等情（其中附表編號1至12所示之罪所處之刑，
    經臺灣高等法院臺中分院以110年度聲字第522號裁定定應執
    行有期徒刑13年確定；附表編號13、14所示之罪所處之刑，
    經本院109年度訴字第2159號、110年度訴字第338號判決定
    應執行有期徒刑8年），有臺灣高等法院被告前案紀錄表及
    附表所示判決各1份在卷為憑。茲檢察官就如附表所示各罪
    所處之刑，聲請定其應執行之刑，核屬正當，應予准許。爰
    衡酌受刑人所犯各罪侵害法益之異同、對侵害法益之加重效
    應及時間、空間之密接程度，及前開裁判所定應執行刑內部
    界限之拘束，而為整體評價後，定其應執行刑如主文所示。
四、依刑事訴訟法第477條第1項，刑法第53條、第51條第5款，
    裁定如主文。
中　　華　　民　　國　　111 　年　　5 　　月　　 9　　日
                  刑事第十四庭  法  官  田雅心
以上正本證明與原本無異。
如不服本裁定，應於收受送達後5日內向本院提出抗告狀。（應
附繕本）
　　　　　　　　　　　　　　　　書記官　王嘉麒
中　　華　　民　　國　　111 　年　　5 　　月　　9 　　日
【附表】
編       號            1           2           3 罪       名  毒品危害防制條例(施用) 毒品危害防制條例(施用) 毒品危害防制條例(販賣) 宣  告  刑  有期徒刑8月 有期徒刑7月 有期徒刑8年（4次） 犯 罪 日 期  108年9月29日 108年9月29日 108年6月21日、 108年6月24日、 108年6月25日、 108年7月1日 偵 查 機 關年 度 案 號  臺灣臺中地方檢察署108年度毒偵字第3934號 臺灣臺中地方檢察署108年度毒偵字第3934號 臺灣臺中地方檢察署108年度偵字第27762、29007號 最後事實審 法院 臺灣臺中地方法院 臺灣臺中地方法院 臺灣高等法院臺中分院  判決字號 108年度訴字第3005號 108年度訴字第3005號 109年度上訴字第1418號  判決日期 109年2月24日 109年2月24日 109年11月3日 確定判決 法院 臺灣臺中地方法院 臺灣臺中地方法院 臺灣高等法院臺中分院  判決字號 108年度訴字第3005號 108年度訴字第3005號 109年度上訴字第1418號  確定日期 109年3月24日 109年3月24日 109年11月30日 是否為得易科罰金、易服社會勞動之案件            否           否           否 備        註  編號1-12：經臺灣高等法院臺中分院110年度聲字第522號裁定定應執行有期徒刑13年   

編       號            4           5           6 罪       名  毒品危害防制條例(販賣) 毒品危害防制條例(販賣) 毒品危害防制條例(販賣) 宣  告  刑  有期徒刑8年（3次） 有期徒刑7年10月（4次） 有期徒刑7年10月（4次） 犯 罪 日 期  108年7月3日、 108年7月5日、 108年7月8日 108年6月25日、 108年6月26日、 108年6月27日、 108年6月28日 108年6月28日、 108年6月29日、 108年7月1日、 108年7月2日 偵 查 機 關年 度 案 號  臺灣臺中地方檢察署108年度偵字第27762、29007號 臺灣臺中地方檢察署108年度偵字第27762、29007號 臺灣臺中地方檢察署108年度偵字第27762、29007號 最後事實審 法院 臺灣高等法院臺中分院 臺灣高等法院臺中分院 臺灣高等法院臺中分院  判決字號 109年度上訴字第1418號 109年度上訴字第1418號 109年度上訴字第1418號  判決日期 109年11月3日 109年11月3日 109年11月3日 確定判 決 法院 臺灣高等法院臺中分院 臺灣高等法院臺中分院 臺灣高等法院臺中分院  判決字號 109年度上訴字第1418號 109年度上訴字第1418號 109年度上訴字第1418號  確定日期 109年11月30日 109年11月30日 109年11月30日 是否為得易科罰金、易服社會勞動之案件            否           否           否 備        註  編號1-12：經臺灣高等法院臺中分院110年度聲字第522號裁定定應執行有期徒刑13年   

編       號            7           8           9 罪       名  毒品危害防制條例(販賣) 毒品危害防制條例(販賣) 毒品危害防制條例(販賣) 宣  告  刑  有期徒刑7年10月（4次） 有期徒刑7年10月（4次） 有期徒刑7年10月（4次） 犯 罪 日 期  108年7月3日（2次）、 108年7月4日（2次）、  108年7月6日、 108年7月7日、 108年7月8日（2次）  108年7月9日（2次）、 108年7月11日（2次）  偵 查 機 關年 度 案 號  臺灣臺中地方檢察署108年度偵字第27762、29007號 臺灣臺中地方檢察署108年度偵字第27762、29007號 臺灣臺中地方檢察署108年度偵字第27762、29007號 最後事實審 法院 臺灣高等法院臺中分院 臺灣高等法院臺中分院 臺灣高等法院臺中分院  判決字號 109年度上訴字第1418號 109年度上訴字第1418號 109年度上訴字第1418號  判決日期 109年11月3日 109年11月3日 109年11月3日 確定判 決 法院 臺灣高等法院臺中分院 臺灣高等法院臺中分院 臺灣高等法院臺中分院  判決字號 109年度上訴字第1418號 109年度上訴字第1418號 109年度上訴字第1418號  確定日期 109年11月30日 109年11月30日 109年11月30日 是否為得易科罰金、易服社會勞動之案件            否           否           否 備        註  編號1-12：經臺灣高等法院臺中分院110年度聲字第522號裁定定應執行有期徒刑13年   

編       號            10           11           12 罪       名  毒品危害防制條例(販賣) 毒品危害防制條例(販賣) 毒品危害防制條例(販賣) 宣  告  刑  有期徒刑7年10月（2次） 有期徒刑7年8月 有期徒刑3年7月（2次） 犯 罪 日 期  108年7月11日、 108年7月13日 108年7月7日 108年9月19日、 108年9月10日 偵 查 機 關年 度 案 號  臺灣臺中地方檢察署108年度偵字第27762、29007號 臺灣臺中地方檢察署108年度偵字第27762、29007號 臺灣臺中地方檢察署108年度偵字第27762、29007號 最後事實審 法院 臺灣高等法院臺中分院 臺灣高等法院臺中分院 臺灣高等法院臺中分院  判決字號 109年度上訴字第1418號 109年度上訴字第1418號 109年度上訴字第1418號  判決日期 109年11月3日 109年11月3日 109年11月3日 確定判 決 法院 臺灣高等法院臺中分院 臺灣高等法院臺中分院 臺灣高等法院臺中分院  判決字號 109年度上訴字第1418號 109年度上訴字第1418號 109年度上訴字第1418號  確定日期 109年11月30日 109年11月30日 109年11月30日 是否為得易科罰金、易服社會勞動之案件            否           否           否 備        註  編號1-12：經臺灣高等法院臺中分院110年度聲字第522號裁定定應執行有期徒刑13年   

編       號            13           14  　　　　　 　　　　　 　　　　　 　　　　　 　　　　　無 罪       名  毒品危害防制條例(販賣) 毒品危害防制條例(販賣)  宣  告  刑  有期徒刑7年7月（2次） 有期徒刑7年8月  犯 罪 日 期  108年8月30日、 108年8月31日 108年9月間  偵 查 機 關年 度 案 號  臺灣臺中地方檢察署108年度偵字第28385、32176、32177、33564、33780號、110年度偵字第2726號   最後事實審 法院 臺灣臺中地方法院 臺灣臺中地方法院   判決字號 109年度訴字第2159號、110年度訴字第338號 109年度訴字第2159號、110年度訴字第338號   判決日期 110年4月28日 110年4月28日  確定判決 法院 臺灣臺中地方法院 臺灣臺中地方法院   判決字號 109年度訴字第2159號、110年度訴字第338號 109年度訴字第2159號、110年度訴字第338號   確定日期 110年5月26日 110年5月26日  是否為得易科罰金、易服社會勞動之案件            否           否  備        註  編號13-14：經本院109年度訴字第2159號、110年度訴字第338號判決定應執行有期徒刑8年